福建金門地方法院刑事判決　　　　　　　 96年度重訴字第1號
公　訴　人　福建金門地方法院檢察署檢察官
被　　　告　甲○○
　　　　　　乙○○
共　　　同
指定辯護人　陳素鶯律師
上列被告因毒品危害防制條例案件，經檢察官提起公訴（96年度
偵字第20號、第91號），本院判決如下：
    主  文
甲○○販賣第三級毒品，處有期徒刑貳年捌月；又共同販賣第二
級毒品，處有期徒刑參年拾月，販賣所得新臺幣捌萬捌仟參佰元
沒收之，如全部或一部不能沒收時，以其財產抵償之，扣案含第
二級毒品MDMA之送驗後所餘藥錠貳拾伍顆沒收銷燬之、黑色NOKI
A牌行動電話壹具（不含其中門號0000000000號SIM卡）、第三級
毒品愷他命送驗後所餘淨重柒拾玖點柒陸公克（含壹佰零壹個包
裝塑膠袋）沒收之。應執行有期徒刑肆年拾月，販賣所得新臺幣
捌萬捌仟參佰元沒收之，如全部或一部不能沒收時，以其財產抵
償之，扣案含第二級毒品MDMA之送驗後所餘藥錠貳拾伍顆沒收銷
燬之、黑色NOKIA牌行動電話壹具（不含其中門號0000000000號S
IM卡）、第三級毒品愷他命送驗後所餘淨重柒拾玖點柒陸公克（
含壹佰零壹個包裝塑膠袋）沒收之。
乙○○共同販賣第二級毒品，處有期徒刑參年拾月，販賣所得新
臺幣捌萬捌仟參佰元沒收之，如全部或一部不能沒收時，以其財
產抵償之，扣案含第二級毒品MDMA之送驗後所餘藥錠貳拾伍顆沒
收銷燬之、黑色NOKIA牌行動電話壹具（不含其中門號000000000
0號SIM卡）、第三級毒品愷他命送驗後所餘淨重柒拾玖點柒陸公
克（含壹佰零壹個包裝塑膠袋）沒收之。
    事  實
一、甲○○（綽號1百萬）及乙○○（綽號肉丸）明知MDMA（下
    稱搖頭丸）及愷他命（Ketamine）（下稱K他命）分別為不
    得販賣之第二級、第三級毒品。甲○○於民國95年7月某日
    ，在彰化縣不詳處所，以新臺幣（下同）20,000元代價，向
    真實姓名、年籍不詳綽號「小涵」之女子販入K他命計約20
    公克後，先後於同年8月間，在位於金門縣金沙鎮沙美之海
    灣KTV宿舍，因受莊坤龍之要求，乃基於販賣第三級毒品以
    營利之犯意，以1,300元之代價，各將約1公克之K他命售與
    莊坤龍2次（如附表編號1、2所示）。乙○○另於95年9月及
    11月，兩次至臺中市某處，以搖頭丸1顆300元、Ｋ他命1包
    600元代價，分別向真實姓名、年籍不詳綽號「阿志」之人
    販入搖頭丸50顆與Ｋ他命40小包，及Ｋ他命120包，並攜回
    金門縣金湖鎮○○○路2號6樓租屋處後，竟與甲○○共同基
    於販賣第二級與第三級毒品以營利之犯意聯絡，由甲○○在
    其工作之金門縣金沙鎮「海灣KTV」內，將乙○○之行動電
    話門號0000000000號告知有買受毒品需求之客人，而由欲購
    買者另向乙○○聯絡毒品交易事宜，如遇乙○○睡覺休息時
    ，甲○○亦會代為接聽乙○○之上開行動電話，並將毒品交
    付購買者，以此方式互為分工，所得販毒淨利則由兩人平分
    。乙○○及甲○○即於附表所示之95年10月間起至96年1月1
    1日，在金門縣金湖鎮○○○路2號等處，以搖頭丸1顆600元
    、Ｋ他命1包1,100元、1,300元或1,500元代價（視品質而定
    ），將毒品售與邱雅玲等人（賣出之時間、地點、數量及販
    賣所得詳見附表編號3以下所示）。嗣乙○○於96年1月11日
    晚間11許，在上開租屋處樓下，販出Ｋ他命予梁韋森及李正
    揚時，當場為警查獲，並扣得黑色NOKIA牌行動電話1具（含
    其中門號0000000000號之SIM卡）、搖頭丸28顆，及Ｋ他命
    101包等物。
二、案經金門縣警察局移送福建金門地方法院檢察署檢察官偵查
    起訴。
    理  由
壹、被告甲○○販賣第三級毒品與莊坤龍部分：
一、訊據被告甲○○固坦承曾於前述時地先後兩次拿K他命給莊
    坤龍，並告知一份K他命價格1,300元之事實，然矢口否認有
    何販賣第三級毒品之犯行，辯稱：伊沒有販賣的意思，莊坤
    龍有問價格，但伊沒有跟他收錢，並無販賣之意思（審卷12
    7頁）。辯護人則以當時是莊坤龍一直要求，被告甲○○始
    提供毒品，此非基於販賣之意，故未曾收錢，此至多僅構成
    轉讓之犯行等語。
二、經查，被告甲○○確曾販賣K他命與莊坤龍，相關時地、交
    易毒品之內容及約定金額等相關細節，業據證人莊坤龍於偵
    查中到庭具結證述：95年8月間，曾向被告甲○○購買K他命
    ，購買約三、四次，地點在海灣KTV外面，一次購買一包，
    金額1,300元，每次都以現金交付（偵一卷157頁）等語甚詳
    。被告甲○○於警詢及偵查中亦自白表示其曾售與莊坤龍K
    他命兩次，其另供陳賣給莊坤龍之毒品係由其以一包1,000
    元購入，當時與莊坤龍講好之價格則為一包1,300元，然同
    時其亦表示莊坤龍曾說要付錢，但都沒有給（偵一卷63、13
    5 頁）。被告甲○○與莊坤龍就交付毒品次數，與莊坤龍有
    無付款等事項陳述上雖有如上不一之處，然其等對彼此間確
    有交易毒品情節此事所為供述並無二致，況被告甲○○對其
    偵查所為自白又未曾加以爭執，該自白之內容與證人莊坤龍
    所言互核對照，復有如上吻合之處，應可認被告甲○○前述
    自白確與事實相符而足採信。
三、又按毒品危害防制條例第4條中所稱之販賣，既係指行為人
    以營利意思為販賣或賣出之行為（最高法院67年台上字第
    2500 號、69年台上字第1675號判例意旨參照），如行為人
    以高於購入之原價與買受人達成合意出售，存在之價差部分
    既可彰顯行為人主觀上確有營利意思，其基此意圖與相對人
    約定交易價額並交付毒品之行為已足評價為販賣無疑，嗣後
    行為人縱因他故未能向買受人實際收得價款，惟對販賣毒品
    施以刑罰之目的，既係著眼於行為人以營利意圖為販入或賣
    出行為時表現出之應刑罰內涵，是其有無實際得利，本非此
    項規範設立之考量重點，此即實務見解於行為人確有營利意
    圖時，不待其最終賣出，亦非必以其需藉高於販入原價讓與
    他人（最高法院84年度第3次刑事庭會議決議參照），即得
    論處販賣罪刑之立論基礎所在。經查，被告甲○○雖以其無
    販賣K他命與莊坤龍之意置辯，然其既坦承讓與莊坤龍之K他
    命係其以約20公克，2萬元之代價購入毒品中之部分，其後
    曾交付莊坤龍各1包約1公克之K他命共兩次，且於莊坤龍問
    及價格之時，曾對其表示1公克1,300元（審卷127頁），衡
    情，如被告甲○○真有意將毒品無償送給莊坤龍施用，於莊
    坤龍詢問價格之時，理應直接回稱購入金額，豈能如其所為
    反告以更高之價格，此等價差更足以證明被告甲○○之營利
    意圖。況且被告甲○○前於警詢與偵查中從未澄清此點，僅
    表示毒品為其自己要使用的，莊坤龍說他要，所以就賣給他
    ，他說要給錢但是沒有給（偵一卷135頁），直至本院審理
    時被告甲○○才再補稱前詞，如其所辯為真，此等對其有利
    之事項又怎可能未在偵查之初或本院準備期日即為主張，並
    就莊坤龍所述買賣過程提出質疑，反遲至審理期日將辯論終
    結之際始行提出，被告甲○○所為實悖常理，前揭辯駁應純
    為卸責之舉，不足採信。至被告甲○○與莊坤龍就其等間之
    交易次數為何，莊坤龍是否完成付款等情之供述上，雖有如
    上出入之處，然基於罪疑唯輕原則，於此自應為對被告甲○
    ○有利之判斷，即認定其僅有兩次各交付一包K他命與莊坤
    龍之行為，至於莊坤龍則未曾交付任何交易款項。綜上，被
    告甲○○販賣K他命與莊坤龍兩次之犯行既可認定，自應依
    法論科。
貳、被告乙○○、甲○○共同販賣第二級、第三級毒品部分：
一、被告乙○○部分：被告乙○○就於附表所列時地販賣第二級
    毒品搖頭丸、第三級毒品K他命與邱雅玲等人之犯行，迭於
    偵查及本院準備、審理程序中坦承不諱，核與買受毒品之邱
    雅玲等證人於警詢與偵查中證述之情節並無二致，此外復有
    被告乙○○用以與買受人聯絡販賣毒品事宜之行動電話門號
    0000000000號通聯紀錄與通訊監察譯文可為對照（警一卷66
    至79頁、偵一卷55至58頁、198頁、207頁、211頁、219頁）
    ，及本案員警持搜索票前往被告乙○○住處實施搜索扣得之
    搖頭丸、K他命、裝有前述門號SIM卡之行動電話等物，與現
    場照片18幀足為佐證（警一卷80頁以下），扣案毒品經鑑定
    確含有MDMA與愷他命之成分，亦有內政部警政署刑事警察局
    96年2月15日刑鑑字第0960018617號鑑定書存卷可查（偵一
    卷240頁），凡此均足證被告自白應與事實無悖。又被告乙
    ○○售出之前揭毒品，據其所述分係於95年9月及11月間，
    至臺中市某處向真實姓名、年籍不詳，綽號「阿志」之男子
    以搖頭丸1顆300元與K他命1包600元之價格，先後購入50 顆
    搖頭丸、40包K他命及120包K他命，之後則以高於買入價之
    搖頭丸1顆600元，K他命1,100元、1, 300及1,500元不等金
    額賣出（偵一卷10頁、92頁、122頁以下），前於檢察官就
    被告兩人聲請羈押之庭訊中，被告乙○○亦向本院清楚表示
    因伊沒有工作，人家說這種錢好賺所以才賣毒品（聲羈卷8
    、9頁），更足證被告乙○○確係以牟利之意思販入及售出
    毒品，其販賣搖頭丸、K他命毒品之犯行實堪認定，應依法
    論科。
二、被告甲○○部分：
（一）被告甲○○矢口否認其與被告乙○○有如附表所列之共同
      販賣毒品事實，辯稱：伊只是在上班地點即海灣KTV幫忙
      告知有施用毒品需求之客人被告乙○○在賣K他命，至被
      告乙○○另有搖頭丸可供販賣一事伊係事後才知道，被告
      乙○○亦未曾透過伊販售搖頭丸。被告乙○○會將販毒所
      得分給伊，是因為被告乙○○跟伊本來就是合租房子，被
      告乙○○自應分擔一半之房租（審卷127頁以下）。辯護
      人則以被告甲○○在警詢時因不懂法律，誤以為如供稱其
      亦有販毒，則與被告乙○○可分擔刑責，不致使處罰過重
      ，才表示有共同販賣之情事，此由被告甲○○於第一次警
      詢中供述之其他事項皆與常情不符此點可為驗證，且被告
      甲○○從未分到販毒所得，被告乙○○因與被告甲○○同
      住故有分擔房租，且被告乙○○前因向被告甲○○借用機
      車卻不慎遺失，始有另行交付4萬元給被告甲○○之情形
      。被告甲○○至多只是介紹他人向被告乙○○買毒，與共
      同販賣無涉等語為其辯護。
（二）按二人以上共同實行犯罪之行為者，皆為正犯，刑法第28
      條定有明文，是以兩人以上如以共同犯罪之決意，各自分
      擔犯罪計畫之一部，並共同實現犯罪結果，均為共同正犯
      ，藉由犯罪功能支配之角色分工觀點以為理解，共同正犯
      中之任一人對他人之行為及所生結果亦應將之同視為己身
      之犯罪貢獻，即以直接之交互歸責原則負全部之責任。得
      認屬共同正犯者，主客觀上應分具犯意聯絡與行為分擔已
      見上述，所謂犯意聯絡之表示方式亦不以明示通謀為必要
      ，即相互間有默示之合致亦屬（最高法院73年台上字第23
      64號判例參照），又行為人如以自己犯罪之意思參與，縱
      其所參與者非屬犯罪構成要件之行為，仍無解於共同正犯
      之罪則（大法官會議釋字第109號解釋、最高法院66年台
      上字第2527號判例意旨載述甚明），是以如事前與他人同
      謀，事後確有得贓之事實，縱行為均係推由他人實施，亦
      應認屬共同正犯（司法院院字第1905號解釋）。
（三）經查：
   1、被告甲○○於第一次警詢時即表示其知道乙○○將毒品售
      與他人之事，亦清楚販售價格為K他命1包1,300元，搖頭
      丸1顆600元，販得金額則由其與被告乙○○平分（警一卷
      16頁以下）。至被告乙○○則稱：被告甲○○有幫伊介紹
      朋友買毒（警一卷5頁）。
   2、被告甲○○繼之向檢察官陳稱：伊係負責介紹，別人問有
      誰賣毒，伊就會把被告乙○○之電話留給對方，由酒客自
      行聯絡，被告乙○○若在睡覺，伊就會幫忙接聽及在房間
      交貨，錢大部分是購買者跟被告乙○○算，伊只幫他收過
      一、二次。至毒品之進價則為搖頭丸1顆600元，K他命純
      的1包1,500元，不純的1包1,300元。被告乙○○沒有叫伊
      推銷，只是說有人問起想要買毒品，就給對方電話，然被
      告乙○○有平分販毒對價給伊（偵一卷11、12頁）。被告
      乙○○則稱：伊沒有跟被告甲○○共同販賣，都是伊去跟
      別人定貨與拿貨，伊是跟被告甲○○講如有人要買毒品就
      給對方伊的電話，交貨也是伊交的，但在伊睡覺時，被告
      甲○○也會幫忙接電話，並將毒品拿給別人及收錢，毒品
      的價格為搖頭丸1顆600元，K他命純的1包1,500元，不純
      的1包1,300元，給被告甲○○的部分則為全部販賣之所得
      扣除成本後對分之金額，不會以被告甲○○有無幫忙接聽
      電話或交貨決定對分與否，因為伊與被告甲○○是國中同
      學，而且被告甲○○還有兩個孩子要養（偵一卷9頁以下
      ）。
   3、被告乙○○另曾表示：被告甲○○未曾幫伊前往臺灣購買
      毒品，毒品均係由伊自己去買與帶回金門的，但被告甲○
      ○知道伊帶毒品，在臺灣的時候伊就有跟被告甲○○說要
      帶毒品回來，分工的方式則為伊會交代甲○○在海灣KTV
      工作時，若有人想要買搖頭丸跟K他命，就給對方電話聯
      繫金額、數量與交貨事宜。被告甲○○亦於偵查中自承：
      被告乙○○有說買了搖頭丸跟K他命，也知道被告乙○○
      係為將來賣給他人才販入毒品的（偵一卷133頁以下）。
   4、至最後一次偵查庭時，被告甲○○始改稱不知被告乙○○
      去購買毒品之時間，被告乙○○也沒有告訴過伊買毒品之
      事。惟其同時亦坦承：被告乙○○回金門後有告訴伊買了
      搖頭丸與K他命，也有告知買受金額，並向伊表示如果有
      人詢問，可以跟對方說被告乙○○有在賣，被告乙○○也
      有把販賣之價格K他命1包1,300元，及搖頭丸1顆600元跟
      伊講。
   5、觀諸被告甲○○如上供述，其非但確實知悉被告乙○○買
      入搖頭丸與K他命欲至金門販售一事，亦對毒品之買進與
      準備售出之價格存有認知，明白毒品進出間之差價，被告
      甲○○從未否認曾受請託前往工作場合告知有施用毒品需
      求之顧客，可另向被告乙○○聯繫購買搖頭丸與K他命此
      等事實，更曾有一、二次交付毒品給買受人，及幫被告乙
      ○○收取販毒對價之經驗。準此，被告甲○○自始即對販
      毒價格與種類甚為清楚，更曾自為交付毒品與收受對價此
      等該當販賣構成要件行為之情形。
   6、縱被告甲○○並非於所有交易中均曾自行交付毒品或收取
      價金，其所分擔實行者僅有將被告乙○○處存有搖頭丸與
      K他命可供販售之消息予以散布之此項構成要件以外行為
      ，然查：依被告乙○○自承之其係於95年9月前來金門原
      先是為陪伴被告甲○○，原來亦無計畫來這裡作何事（審
      卷26頁），賣毒是別人說很好賺而且本身沒有工作，被告
      甲○○才有在KTV工作等語（聲羈卷9頁），對照被告甲○
      ○係於95年6月即已到金門上班之時點（審卷26頁），及
      被告乙○○請被告甲○○遇他人詢問何處可購得毒品時，
      可將其聯絡電話告知等情綜合以觀，被告乙○○前來金門
      之時點本即晚於被告甲○○，於未積極尋找其他工作之情
      形下，猶仍計畫購毒販賣以為營利，如非由被告甲○○從
      旁告知酒店客人，實無可能自行建立交易網絡。由附表編
      號3至6之交易紀錄可知，被告於前來金門不久後之95年10
      月間即開始對外販售毒品，至同年11月為止，其販賣之對
      象即林秀茹、莊坤龍等人，均一致表示係從被告甲○○處
      得知可向被告乙○○購買毒品，被告當時前來金門未久，
      於人地不熟之情形下順利進行毒品買賣，被告甲○○之介
      紹行為確已生其效果實屬顯然。被告乙○○雖另稱與林秀
      茹早於臺灣之時即已認識，然其既前無販賣毒品經驗，林
      秀茹豈得憑空知悉被告乙○○在金門地區開始從事販毒行
      為，凡此在在可證被告甲○○於拓展販毒對象此事上之關
      鍵地位，被告乙○○初來金門，如非藉由被告甲○○至工
      作場所向不特定之客人加以宣傳，單憑被告乙○○一人之
      力絕無可能完成如附表編號3以下之交易紀錄，另觀諸買
      受毒品者所為之相關陳述（詳見後述），益可證被告甲○
      ○介紹之功實甚顯著。準此，由犯罪支配理論之角度而言
      ，被告甲○○單純介紹之行為既仍與犯罪構成要件之實現
      存有密不可分之功能支配聯繫，自足將被告甲○○以上所
      為評價為共同正犯之實行行為。至被告甲○○其後雖異詞
      表示：伊僅曾拿毒品給黃雅慧，因當時被告乙○○在睡覺
      ，伊就將K他命拿給對方而未收錢，由黃雅慧自行跟被告
      乙○○結算（偵一卷63頁），然如前述，被告甲○○之所
      為於本案中既已與販賣毒品構成要件實現之結果間存有功
      能支配關係，無論其有無實際實行構成要件行為，均無解
      於其與被告乙○○間共同正犯關係存在之認定。
（四）曾向被告乙○○買受毒品者，多人表示係經由被告甲○○
      之介紹：
   1、證人莊坤龍於偵訊中表示是被告甲○○說可以找被告乙○
      ○購買毒品的（偵一卷157頁）。
   2、證人林秀茹先後於警詢與偵查中表示向被告乙○○購買毒
      品確係經由被告甲○○介紹（偵一卷73、158頁）。另亦
      曾因未能直接聯絡上被告乙○○，遂向被告甲○○告知欲
      購買K他命之意，請其代為尋找被告乙○○（偵一卷159頁
      ），此部分另有被告二人之通訊監察譯文對話內容在卷可
      證（偵一卷58頁）。
   3、行動電話門號0000000000號之使用者，於向被告乙○○購
      買毒品時，亦係於通話之始即以其為一百萬之臺灣朋友表
      明身分（警一卷67頁），甚於檢察官提示此份通訊監察譯
      文交由被告乙○○辨識後，被告乙○○之反應亦為此門號
      使用者應係經被告甲○○介紹才會與其聯絡（偵一卷125
      頁）。而被告甲○○於前述通聯後未久，另曾借用該支門
      號行動電話直接聯繫被告乙○○，表示該門號使用者會再
      去找被告乙○○交易毒品（警一卷75頁）。
   4、證人許丕燕雖未完成與被告二人之毒品交易，惟其致電被
      告乙○○時，同係以被告甲○○之朋友自稱（警一卷68頁
      ），被告乙○○亦表示證人許丕燕應係經被告甲○○之介
      紹方與其聯絡（偵一卷126頁）。證人許丕燕另表示：去
      喝酒的都知道被告甲○○的姊姊（即被告乙○○）有K粉
      等毒品，被告乙○○之電話為被告甲○○給的，所以算是
      被告甲○○介紹認識的（偵一卷193頁）。
   5、證人蔡瑞珊結證稱：之所以向被告乙○○買毒品，是因為
      與被告甲○○是同事，是被告甲○○跟伊說的。
   6、小b與被告乙○○之通訊監察譯文中，小b一開始即問被告
      乙○○是否為被告甲○○之姊姊（警一卷68頁）。
   7、證人黃雅慧先於警詢時陳述：被告二人住同一間房間，伊
      若要買K他命，就直接到那裡看何人在場便向其購買（警
      一卷10頁）；另於偵訊中結證表示：因與被告甲○○是同
      事，故經由被告甲○○得知被告乙○○有在賣毒品，電話
      也是被告甲○○給的，大部分的時候伊會將錢拿給被告乙
      ○○，有時候也會託被告甲○○轉交（偵一卷163頁）。
   8、證人李正揚表示：伊去喝酒時，聽被告甲○○講，說被告
      乙○○有毒品，而且說K他命1克1,300元，然後被告甲○
      ○就叫被告乙○○出現（偵一卷164頁）。
   9、綜上，附表編號3以下交易紀錄中之毒品買受人雖均係向
      被告乙○○聯繫，以為確認毒品種類、價格與時地等交易
      細部事項，然由前揭證人所述內容可知，被告二人客源中
      相當部分皆係經由被告甲○○介紹後方得知此等交易途徑
      ，被告甲○○於本案販毒行為中之貢獻程度由是再次獲得
      驗證。至被告甲○○雖另辯以：有時向被告乙○○買受毒
      品者會說是伊朋友，是因為吃藥的人會將被告乙○○的電
      話傳來傳去，並不全都是伊介紹的（偵一卷135頁），然
      查，縱被告甲○○所言為真，其告知被告乙○○聯絡方式
      之際，既難要求對方就此嚴予保密，自無從排除該他人繼
      續對外傳遞此項訊息之可能，況被告甲○○介紹買毒，無
      非希望藉此增加交易成功之機會，如得藉此吸引更多存有
      施用需求之人向被告二人買受毒品，此等結果與被告甲○
      ○之主觀期望顯亦無違，基此，即便與被告乙○○聯繫者
      非全係經由被告甲○○直接引薦，然既起因於被告甲○○
      原先之介紹行為，復難認被告甲○○就此情事有何無法預
      期之處，況拓展交易對象本屬被告甲○○之主要目的，客
      觀上被告甲○○所為確屬交易完成過程中不可或缺之重要
      環節，其主觀上對此亦有充分認知與實現之意欲，被告甲
      ○○就本案犯罪之實現同具支配關係已甚明確，要無將其
      所為評價為單純幫助行為之可能。
（五）被告乙○○就甲○○是否有共同販毒行為此事項上，雖於
      本院審理中以證人身分具結證稱：伊並未透過及委託被告
      甲○○販賣與代為交付搖頭丸，被告甲○○並不知道伊帶
      搖頭丸回來的事，客人來電會問伊是否只有K他命，伊才
      會另外說還有賣搖頭丸，在金門買搖頭丸的只有那一兩個
      人，都是透過其他朋友介紹的（審卷108頁以下）。然查
      ，就是否曾告知被告甲○○有販入K他命與搖頭丸，及有
      無請託被告甲○○在工作場所向客人介紹等事項之陳述上
      ，被告乙○○於審理中所言與其前揭於警詢偵查中之供陳
      內容明顯已有不符，而被告甲○○於偵查程序中雖對究係
      被告乙○○在臺灣時，或係被告乙○○回金門後，其始經
      告知獲悉被告乙○○已購入毒品之時點說明上前後有所不
      同，然其對被告乙○○買進K他命與搖頭丸確有認識一事
      應屬無疑，更明白買進之毒品係為供將來販賣之用，其時
      被告二人均遭收押並禁止接見通信，陳述情節仍得有如上
      相符之處，反觀被告二人起訴後因本院准予具保，經交付
      保證金後釋放出所而得相互聯絡，基於兩人情誼，實難排
      除為使被告甲○○得免販賣第二級毒品之刑責，故由被告
      乙○○另為如上證述內容之此項可能。再者，前已述及被
      告甲○○既對被告乙○○自臺灣攜回之毒品包括K他命與
      搖頭丸一事有所知悉，衡情亦難想像被告甲○○會將兩者
      硬性切割，於介紹酒客購買毒品時單就K他命部分加以說
      明，就搖頭丸部分刻意隱忍不說，由有意購買K他命者自
      行向被告乙○○詢問。如被告甲○○行為時確已有意切割
      販賣毒品行為之負責範圍，免使其更受販賣第二級毒品罪
      之追訴處罰，此必係基於對搖頭丸與K他命之毒品等級屬
      性甚為瞭解，於清楚知悉販賣第二級毒品搖頭丸之刑度更
      重於K他命之情形下所為之選擇，其又何以於多次偵訊過
      程中，皆未對此事項把握機會清楚說明，以為有利於己身
      之抗辯，遑論被告甲○○對被告乙○○販入賣出K他命、
      搖頭丸之價錢均瞭如指掌，更足證被告甲○○單就K他命
      販賣部分方有介紹之說為無可採。至附表所列曾向被告乙
      ○○處購得第二級毒品搖頭丸之邱雅玲、莊家貞及游志堅
      等人，未曾表示係由被告甲○○處得知可另向被告乙○○
      購買搖頭丸，然共同正犯本應就整體之行為與結果負全部
      責任已見前述，被告二人就販賣第二級與第三級毒品之行
      為部分亦均有如上所述犯意聯絡與行為分擔之情形，縱個
      別向被告乙○○買入搖頭丸者係自行尋得此項管道，依共
      同被告之交互歸責原則，被告甲○○仍難辭此責。
（六）而就販毒所得部分，被告乙○○至本院以證人身分作證時
      雖表示：伊有拿錢給被告甲○○，但這是因為之前曾向被
      告甲○○借過錢，另外就是要給對方合租房子的錢（審卷
      109頁），辯護人則另以被告乙○○對甲○○因機車失竊
      負有債務故有分錢之舉為其等辯護。然被告二人竟從未於
      長達近4個月（被告二人係於96年1月12日經逮捕羈押，起
      訴時已為同年5月2日）之偵查程序中執此事項以為抗辯，
      卻遲至本案經起訴移審本院時方出此言，更未提出任何事
      證供本院調查確認所述是否為真，臨訟設詞可能性甚高，
      難認可採。查被告乙○○將毒品所得扣除購入成本後，會
      將淨利平分交付被告甲○○已見於前，倘被告甲○○對販
      毒一事所施助力非甚重要，豈有分得此等利益，遠勝於一
      般情形中之幫助犯可得報酬之理；如被告甲○○僅需就K
      他命部分加以介紹，又怎能完全平分被告乙○○賣出搖頭
      丸與K他命之全部利得，足徵被告甲○○對販賣第二級毒
      品搖頭丸一事確實知情，亦必曾分擔介紹他人向其等購買
      搖頭丸之行為，如此方符情理之常。被告甲○○雖另以其
      多未直接經手毒品之交付與買賣價金之收受，故非屬共同
      正犯為辯，然本案毒品本為被告乙○○所買，購入成本又
      為其所自付，由交易毒品者與被告乙○○先行接洽並予支
      付對價，無疑更能清楚計算販毒收入並均分淨利，被告二
      人此等分工約定之方式難謂與事理有悖，被告甲○○所辯
      並無可憑。被告甲○○既得就販毒所得扣除成本後得其淨
      利一半，足證其確係基於營利意圖而為。
（七）此外，另有前述認定被告乙○○犯罪事實部分所引證據得
      為參佐，綜上所述，被告甲○○販賣第二級、第三級毒品
      之犯行，且與被告甲○○間確實存有犯意聯絡與行為分擔
      等情均堪認定，應同予依法論科。
參、論罪科刑：
一、核被告二人所為，均係犯毒品危害防制條例第4條第2項、第
    3項之販賣第二級、第三級毒品罪。其等販賣第二級前持有
    毒品之低度行為，應為販賣之高度行為所吸收，不另論罪。
    被告二人就附表編號3以下之販賣第二級、第三級毒品犯行
    部分，均有犯意聯絡與行為分擔，皆為共同正犯。
二、按刑事法若干犯罪行為態樣，本質上原具有反覆、延續實行
    之特徵，立法時既予特別歸類，定為犯罪構成要件之行為要
    素，則行為人基於概括之犯意，在密切接近之一定時、地持
    續實行之複次行為，倘依社會通念，於客觀上認為符合一個
    反覆、延續性之行為觀念者，於刑法評價上，即應僅成立一
    罪。學理上所稱「集合犯」之職業性、營業性或收集性等具
    有重複特質之犯罪均屬之，例如經營、從事業務、收集、販
    賣、製造、散佈等行為概念者是，最高法院95年台上字第10
    79號判決意旨可參。而學理上所稱之集合犯、接續犯，與修
    正前刑法第56條所定連續犯之區別，在於集合犯係一種構成
    要件類型，亦即立法者針對特定刑罰規範之構成要件，已預
    設其本身係持續實行之複次行為，具備反覆、延續之行為特
    徵，將之總括或擬製成一個構成要件之「集合犯」行為；此
    種犯罪，以反覆實行為典型、常態之行為方式，具侵害法益
    之同一性，因刑法評價上為構成要件之行為單數，因而僅包
    括的成立一罪。其與接續犯之不同，在於接續犯所適用之構
    成要件行為文義本身並不具反覆實行之特質，非屬立法規範
    所定之構成要件類型，於時間及空間之緊密關聯性上，亦較
    之集合犯為嚴格。是除集合犯外，每一種構成要件行為皆得
    以接續犯方式為之，因此集合犯亦有喻之為「法定接續犯」
    者。此與連續犯係指行為人在主觀上基於一個概括之犯意，
    而反覆實行客觀上可以獨立成罪之同一罪名之行為者，均尚
    屬有間。毒品危害防制條例第4條規定之販賣毒品行為，乃
    基於營利意思，藉反覆多次賣出毒品以遂行其賺取差價之目
    的，是所謂之販賣行為其於構成要件類型之原先設計上，本
    質上已具備反覆、延續之行為特徵，其持續多次販入或賣出
    毒品即為此類犯罪之典型或常態，於刑法評價上自應僅成立
    集合犯一罪。
三、被告甲○○於附表編號1、2時地販賣第三級毒品與莊坤龍兩
    次，及其與被告乙○○如附表編號3以下所示之共同多次販
    賣第二級、第三級毒品行為，既均係於時空緊密條件下完成
    多次之販賣舉措，而刑事法律所為規範處罰之販賣行為，本
    質上既已預定含括此等反覆延續之行為特質，屬集合犯之概
    念類型已如前述，本案被告二人前述販毒所為自應評價為構
    成要件之一行為，無需因其有多次賣出毒品之情形即將之一
    一切割，論以數行為分別科處罪刑。被告二人於多次販賣毒
    品與他人之過程中，如附表編號11因許丕燕認價格過高致未
    成交，或被告乙○○販入後未及賣出即遭查獲之所餘毒品，
    單獨觀察固僅得分別論以販賣未遂罪，然販賣毒品既屬構成
    要件之一行為，將多次販賣舉動評價為一罪又已足夠，是以
    承前所述，本案被告二人就許丕燕與未售出毒品部分自無須
    另行論處。被告二人附表編號3以下販賣犯行既係以一行為
    之方式觸犯上開二罪，自應依想像競合之例，從一重之販賣
    第二級毒品罪處斷。又被告甲○○於附表編號1、2中販賣第
    三級毒品給莊坤龍之行為，既先於被告乙○○前來金門之時
    點，其後方有被告二人決意共同販毒之情，則被告甲○○就
    附表編號1、2之販賣第三級毒品犯行，與編號3以下之共同
    販賣第二級毒品犯行，犯意應為各起，行為亦可區分，應予
    以分論併罰（公訴人對此未為論及，爰予補正）。
五、按刑事審判旨在實現刑罰權之分配的正義，故法院對有罪被
    告之科刑，應符合罪刑相當之原則，使輕重得宜，罰當其罪
    ，以契合社會之法律感情，此所以刑法第57條明定科刑時應
    審酌一切情狀，尤應注意該條所列10款事項以為科刑輕重之
    標準，並於同法第59條賦予法院以裁量權，如認「犯罪之情
    狀可憫恕者，得酌量減輕其刑」，復對連續犯之加重其刑，
    採相對主義，俾使法院就個案之量刑，能斟酌至當。而刑法
    第59條規定犯罪之情狀可憫恕者，得酌量減輕其刑，其所謂
    「犯罪之情狀」，與同法第57條規定科刑時應審酌之一切情
    狀，並非有截然不同之領域，於裁判上酌減其刑時，應就犯
    罪一切情狀（包括第57條所列舉之10款事項），予以全盤考
    量，審酌其犯罪有無可憫恕之事由（即有無特殊之原因與環
    境，在客觀上足以引起一般同情，以及宣告法定低度刑，是
    否猶嫌過重等等），以為判斷。查被告二人均無前科，被告
    甲○○兩次自行販賣第三級毒品與莊坤龍之行為，起因於莊
    坤龍主動要求，非其積極兜售所致，販賣毒品數量非多，且
    未因此得利，事後並無刻意隱瞞，態度堪稱良好；就附表編
    號3以下之販賣行為部分，其次數雖多，然亦念及被告乙○
    ○與甲○○之毒品亦係向他人販入，其等本非盤商，購入毒
    品數量難認甚鉅，查得售出第二級毒品之數量不多，被告乙
    ○○更對其所為全予坦承，得見其悔悟之心；而被告甲○○
    雖否認有共同販賣犯行，然對其分擔之相關行為並未否認，
    尚非全無悔意，本案又係為配合被告乙○○之計畫而為參與
    ，並非主動提議之人，年紀尚輕，即須自行扶養兩名幼子，
    經濟狀況確受所迫。綜上，相較於販賣第二級、第三級毒品
    罪之最輕法定本刑之刑度，本案中被告二人認均有情輕法重
    失衡之情形，其等確存有可憫恕之事由，爰依刑法第59條之
    規定皆予減輕其刑。爰審酌被告甲○○、乙○○之過去素行
    ，因一時失慮致犯本案，其後態度堪稱良好，所生危害亦非
    甚大等一切相關情狀與前述考量，分別量處如主文所示之刑
    ，就被告甲○○分別諭知之兩項宣告刑部分，並另定其應執
    行之刑，以示懲儆。
六、扣案之黑色NOKIA牌行動電話一具為被告乙○○所有對外聯
    絡以為販毒所用之物，業據其供陳在卷，應依刑法第38條第
    1 項第2款之規定宣告沒收，至該行動電話中之0000000000
    門號SIM卡本屬提供服務之電信業者所有，被告乙○○申請
    租用者僅為使用權，就此自不得宣告沒收。另於搜索中扣得
    之搖頭丸28顆（扣除磨混鑑定用罄3顆，尚餘25顆），經內
    政部警政署刑事警察局鑑定含有MDMA成分，K他命（扣除包
    裝塑膠袋21.21公克，及鑑定用罄之0.07公克，尚餘58.55公
    克）經鑑定亦含有愷他命成分，分屬毒品危害防制條例所定
    之第二級與第三級毒品，不問是否屬被告二人所有，各應依
    毒品危害防制條例第18條第1項前段沒收銷燬之，與刑法第
    38條第1項第1款規定沒收之，至包裝K他命所用塑膠袋101包
    ，既難與盛裝毒品完全析離，自亦應併予沒收。被告二人販
    賣第二級、第三級毒品所得，應依毒品危害防制條例第19條
    第1項規定沒收之，如全部或一部不能沒收時，以其財產抵
    償之。又被告甲○○於附表編號1、2時地販賣第三級毒品與
    莊坤龍部分，兩人雖就價金有所約定，然無證據證明被告甲
    ○○確已收受該筆金額，無從認定該部分亦為犯罪所得，爰
    不宣告沒收，併予敘明。
七、辯護人雖聲請傳喚莊坤龍，欲證明被告甲○○將毒品交與莊
    坤龍之時，並未實際收取對價，惟販賣行為之成立非必以出
    賣人實際取得買賣價款為成立要件，倘具營利意圖之出賣人
    與買受人已就毒品之交付存有對價約定，縱出賣人最後並未
    得款仍無解於其販賣罪責之成立；原指定辯護人另又聲請調
    取被告甲○○之尿液檢驗報告，欲藉以證明其並無施用搖頭
    丸之習慣，然本案牽涉者既為被告甲○○有無與被告乙○○
    共同販賣搖頭丸之事實，其本身有無施用搖頭丸，與其販賣
    犯行是否成立本無必然關連，是辯護人所為前述聲請本院認
    與本案待證事實均無關連性，爰予駁回，附此說明。
據上論斷，應依刑事訴訟法第299條第1項前段，毒品危害防制條
例第4條第2項、第3項、第18條第1項前段、第19條第1項，刑法
第11條前段、第28條、第55條、第59條、第38條第1項第1款、第
2款、第51條第5款，判決如主文。
本案經檢察官席時英到庭執行職務。
中　　華　　民　　國　　96　　年　　9 　　月　　29　　日
　　　　　　　　　刑事庭審判長  法　官　施慶鴻
                                法  官  周美玲
                                法  官  盧軍傑
上正本證明與原本無異。
如不服本判決應於送達後10日內向本院提出上訴書狀（並附繕本
）；如上訴書狀未敘述上訴之理由者，並應於上訴期間屆滿後20
日內向本院補提上訴理由書。
中　　華　　民　　國　　96　　年　　10　　月　　4 　　日
                                書記官  周怡青
附錄本案論罪科刑法條全文：
毒品危害防制條例第4條：
製造、運輸、販賣第一級毒品者，處死刑或無期徒刑；處無期徒
刑者，得併科新臺幣 1 千萬元以下罰金。
製造、運輸、販賣第二級毒品者，處無期徒刑或7年以上有期徒
刑，得併科新臺幣7百萬元以下罰金。
製造、運輸、販賣第三級毒品者，處5年以上有期徒刑，得併科
新臺幣5百萬元以下罰金。
製造、運輸、販賣第四級毒品者，處3年以上10年以下有期徒刑
，得併科新臺幣3百萬元以下罰金。
製造、運輸、販賣專供製造或施用毒品之器具者，處1年以上7
年以下有期徒刑，得併科新臺幣1百萬元以下罰金。
前五項之未遂犯罰之。
附表：
  ┌──┬───┬─────┬────┬────┬───────────┐
  │編號│姓  名│時     間 │地   點 │毒品種類│備註                  │
  │    │      │          │        │及所得  │                      │
  ├──┼───┼─────┼────┼────┼───────────┤
  │ 1  │莊坤龍│95年8月間 │金門縣金│Ｋ他命1 │                      │
  │    │      │某日      │沙鎮沙美│份1,300 │                      │
  │    │      │          │（海灣KT│元      │                      │
  │    │      │          │V宿舍） │        │                      │
  │    │      │          │        │        │                      │
  ├──┼───┼─────┼────┼────┼───────────┤
  │ 2  │莊坤龍│95年8月間 │金門縣金│Ｋ他命1 │                      │
  │    │      │某日      │沙鎮沙美│份1,300 │                      │
  │    │      │          │（海灣KT│元      │                      │
  │    │      │          │V宿舍） │        │                      │
  ├──┼───┼─────┼────┼────┼───────────┤
  │ 3  │邱雅玲│95年10月間│金門縣金│搖頭丸及│                      │
  │    │      │          │湖鎮復興│Ｋ他命各│                      │
  │    │      │          │西路2號 │1份共1,9│                      │
  │    │      │          │（統一超│00元    │                      │
  │    │      │          │商前）  │        │                      │
  ├──┼───┼─────┼────┼────┼───────────┤
  │ 4  │莊坤龍│95年11月5 │金門縣金│Ｋ他命1 │                      │
  │    │      │日凌晨    │湖鎮復興│份1,300 │                      │
  │    │      │          │西路2號 │元      │                      │
  │    │      │          │（統一超│        │                      │
  │    │      │          │商前）  │        │                      │
  ├──┼───┼─────┼────┼────┼───────────┤
  │ 5  │行動電│95年11月5 │金門縣金│Ｋ他命3 │                      │
  │    │話0989│日凌晨    │湖鎮復興│份共3,9 │                      │
  │    │139367│          │西路2號 │00元    │                      │
  │    │號使用│          │        │        │                      │
  │    │者    │          │        │        │                      │
  ├──┼───┼─────┼────┼────┼───────────┤
  │ 6  │行動電│95年11月7 │金門縣金│Ｋ他命1 │                      │
  │    │話0989│日上午    │湖鎮復興│份1,300 │                      │
  │    │139367│          │西路2號 │元      │                      │
  │    │號使用│          │        │        │                      │
  │    │者    │          │        │        │                      │
  ├──┼───┼─────┼────┼────┼───────────┤
  │ 7  │林秀茹│95年12月間│金門縣金│Ｋ他命1 │                      │
  │    │      │某日      │湖鎮復興│份1,300 │                      │
  │    │      │          │西路2號 │元      │                      │
  │    │      │          │（統一超│        │                      │
  │    │      │          │商前）  │        │                      │
  ├──┼───┼─────┼────┼────┼───────────┤
  │ 8  │莊坤龍│95年12月2 │金門縣金│Ｋ他命1 │                      │
  │    │      │日晚間    │湖鎮復興│份1,300 │                      │
  │    │      │          │西路2號 │元      │                      │
  │    │      │          │（統一超│        │                      │
  │    │      │          │商前）  │        │                      │
  ├──┼───┼─────┼────┼────┼───────────┤
  │ 9  │行動電│95年12月3 │金門縣金│Ｋ他命3 │                      │
  │    │話0989│日凌晨    │湖鎮復興│份共3,9 │                      │
  │    │472396│          │西路2號 │00元    │                      │
  │    │號使用│          │（統一超│        │                      │
  │    │者    │          │商前）  │        │                      │
  ├──┼───┼─────┼────┼────┼───────────┤
  │ 10 │李洛江│95年12月3 │金門縣金│Ｋ他命2 │                      │
  │    │      │日晚間    │湖鎮復興│份共2,6 │                      │
  │    │      │          │西路2號 │00元    │                      │
  ├──┼───┼─────┼────┼────┼───────────┤
  │ 11 │許丕燕│95年12月3 │無      │無      │本次因許丕燕認價錢太高│
  │    │      │日晚間    │        │        │故未能交易成功        │
  │    │      │          │        │        │                      │
  ├──┼───┼─────┼────┼────┼───────────┤
  │ 12 │蔡瑞珊│95年10月至│金門縣金│每次Ｋ他│蔡瑞珊表示曾交易10次，│
  │    │      │12月間之其│湖鎮復興│命1份1,3│被告乙○○則稱最少5次 │
  │    │      │中5日     │西路2號6│00元，5 │，依罪疑唯輕原則採有利│
  │    │      │          │樓      │次共6,5 │被告二人之5次認定     │
  │    │      │          │        │00元    │                      │
  ├──┼───┼─────┼────┼────┼───────────┤
  │ 13 │小ｂ  │95年12月8 │金門縣金│Ｋ他命2 │                      │
  │    │      │日晚間    │湖鎮復興│份共2,6 │                      │
  │    │      │          │西路2號 │00元    │                      │
  ├──┼───┼─────┼────┼────┼───────────┤
  │ 14 │莊家貞│95年12月9 │金門縣金│Ｋ他命2 │                      │
  │    │      │日凌晨    │湖鎮復興│份共2,6 │                      │
  │    │      │          │西路2號 │00元    │                      │
  ├──┼───┼─────┼────┼────┼───────────┤
  │ 15 │黃雅慧│95年12月9 │金門縣金│Ｋ他命1 │                      │
  │    │      │日凌晨    │湖鎮復興│份1,500 │                      │
  │    │      │          │西路2號6│元      │                      │
  │    │      │          │樓      │        │                      │
  ├──┼───┼─────┼────┼────┼───────────┤
  │ 16 │行動電│95年12月10│金門縣金│Ｋ他命1 │                      │
  │    │話0980│日凌晨    │湖鎮復興│份1,300 │                      │
  │    │358005│          │西路2號 │元      │                      │
  │    │號使用│          │        │        │                      │
  │    │者    │          │        │        │                      │
  ├──┼───┼─────┼────┼────┼───────────┤
  │ 17 │行動電│95年12月10│金門縣金│Ｋ他命1 │                      │
  │    │話0927│日凌晨    │湖鎮復興│份1,500 │                      │
  │    │261449│          │西路2號 │元      │                      │
  │    │號使用│          │        │        │                      │
  │    │者    │          │        │        │                      │
  ├──┼───┼─────┼────┼────┼───────────┤
  │ 18 │莊家貞│95年12月11│金門縣金│搖頭丸及│                      │
  │    │      │日凌晨    │湖鎮復興│Ｋ他命各│                      │
  │    │      │          │西路2號 │2份共4,0│                      │
  │    │      │          │        │00元    │                      │
  ├──┼───┼─────┼────┼────┼───────────┤
  │ 19 │黃雅慧│95年12月12│金門縣金│Ｋ他命1 │被告乙○○不確定交易價│
  │    │      │日凌晨    │湖鎮復興│份1,300 │格為1,300元或1,500元，│
  │    │      │          │西路2號 │元      │黃雅慧則表示為1,300元 │
  ├──┼───┼─────┼────┼────┼───────────┤
  │ 20 │行動電│95年12月14│金門縣金│Ｋ他命1 │被告乙○○陳稱不記得賣│
  │    │話0988│日凌晨    │湖鎮復興│份1,300 │出數量，然至少有賣出1 │
  │    │472396│          │西路2號 │元      │份K他命               │
  │    │號使用│          │（統一超│        │                      │
  │    │者（起│          │商前）  │        │                      │
  │    │訴書誤│          │        │        │                      │
  │    │載為09│          │        │        │                      │
  │    │136237│          │        │        │                      │
  │    │45號）│          │        │        │                      │
  ├──┼───┼─────┼────┼────┼───────────┤
  │ 21 │莊家貞│95年12月14│金門縣金│Ｋ他命1 │                      │
  │    │      │日晚間    │湖鎮復興│份1,500 │                      │
  │    │      │          │西路2號 │元      │                      │
  ├──┼───┼─────┼────┼────┼───────────┤
  │ 22 │行動電│95年12月15│金門縣金│Ｋ他命2 │                      │
  │    │話0919│日晚間    │湖鎮復興│份共2,6 │                      │
  │    │876161│          │西路2號 │00元    │                      │
  │    │號使用│          │        │        │                      │
  │    │者    │          │        │        │                      │
  ├──┼───┼─────┼────┼────┼───────────┤
  │ 23 │邱雅玲│95年12月16│金門縣金│搖頭丸1 │                      │
  │    │      │日凌晨    │湖鎮復興│份及Ｋ他│                      │
  │    │      │          │西路2號 │命2份共 │                      │
  │    │      │          │        │3,200元 │                      │
  ├──┼───┼─────┼────┼────┼───────────┤
  │ 24 │行動電│95年12月16│金門縣金│Ｋ他命1 │被告乙○○陳稱不記得賣│
  │    │話0989│日凌晨    │湖鎮復興│份1,300 │出數量，然至少有賣出1 │
  │    │472396│          │西路2號 │元      │份K他命               │
  │    │號使用│          │（統一超│        │                      │
  │    │者    │          │商前）  │        │                      │
  ├──┼───┼─────┼────┼────┼───────────┤
  │ 25 │莊坤龍│95年12月17│金門縣金│Ｋ他命1 │                      │
  │    │      │日凌晨    │湖鎮復興│份1,300 │                      │
  │    │      │          │西路2號 │元      │                      │
  │    │      │          │（統一超│        │                      │
  │    │      │          │商前）  │        │                      │
  ├──┼───┼─────┼────┼────┼───────────┤
  │ 26 │莊家貞│95年12月17│金門縣金│搖頭丸及│                      │
  │    │      │日凌晨    │湖鎮復興│Ｋ他命各│                      │
  │    │      │          │西路2號 │2份共3,8│                      │
  │    │      │          │        │00元    │                      │
  ├──┼───┼─────┼────┼────┼───────────┤
  │ 27 │黃雅慧│95年12月18│金門縣金│Ｋ他命各│被告乙○○表示黃雅慧購│
  │    │蔡瑞珊│日晚間    │湖鎮復興│1份，共 │買之兩份K他命，其中1份│
  │    │（起訴│          │西路2號 │2,600元 │係代蔡瑞珊購買，此確與│
  │    │書漏載│          │        │        │通訊監察譯文之內容互核│
  │    │蔡瑞珊│          │        │        │相符                  │
  │    │）    │          │        │        │                      │
  ├──┼───┼─────┼────┼────┼───────────┤
  │ 28 │游志堅│95年12月19│金門縣金│搖頭丸4 │                      │
  │    │      │日凌晨    │湖鎮復興│份及Ｋ他│                      │
  │    │      │          │西路2號 │命2份共 │                      │
  │    │      │          │        │5,000元 │                      │
  ├──┼───┼─────┼────┼────┼───────────┤
  │ 29 │莊家貞│95年12月19│金門縣金│搖頭丸及│                      │
  │    │      │日晚間    │湖鎮復興│Ｋ他命各│                      │
  │    │      │          │西路2號 │2份共3,8│                      │
  │    │      │          │        │00元    │                      │
  ├──┼───┼─────┼────┼────┼───────────┤
  │ 30 │莊坤龍│95年12月21│金門縣金│Ｋ他命1 │                      │
  │    │      │日下午    │湖鎮復興│份1,300 │                      │
  │    │      │          │西路2號 │元      │                      │
  │    │      │          │（統一超│        │                      │
  │    │      │          │商前）  │        │                      │
  ├──┼───┼─────┼────┼────┼───────────┤
  │ 31 │邱雅玲│96年1月8日│金門縣金│搖頭丸及│                      │
  │    │      │約凌晨    │湖鎮復興│Ｋ他命各│                      │
  │    │      │          │西路2號 │1份共1,9│                      │
  │    │      │          │（統一超│00元    │                      │
  │    │      │          │商前）  │        │                      │
  ├──┼───┼─────┼────┼────┼───────────┤
  │ 32 │莊家貞│96年1月8日│金門縣金│搖頭丸及│                      │
  │    │      │或9日其中 │湖鎮復興│Ｋ他命各│                      │
  │    │      │1日之凌晨 │西路2號 │2份共3,8│                      │
  │    │      │          │        │00元    │                      │
  ├──┼───┼─────┼────┼────┼───────────┤
  │ 33 │莊坤龍│96年1月10 │金門縣金│Ｋ他命2 │                      │
  │    │      │日凌晨    │湖鎮復興│份共2,6 │                      │
  │    │      │          │西路2號 │00元    │                      │
  ├──┼───┼─────┼────┼────┼───────────┤
  │ 34 │黃雅慧│96年1月11 │金門縣金│Ｋ他命1 │                      │
  │    │      │日凌晨    │湖鎮復興│份1,300 │                      │
  │    │      │          │西路2號 │元      │                      │
  ├──┼───┼─────┼────┼────┼───────────┤
  │ 35 │黃雅慧│96年1月11 │金門縣金│Ｋ他命1 │                      │
  │    │      │日晚間    │湖鎮復興│份1,300 │                      │
  │    │      │          │西路2號6│元      │                      │
  │    │      │          │樓      │        │                      │
  ├──┼───┼─────┼────┼────┼───────────┤
  │ 36 │莊坤龍│96年1月11 │金門縣金│Ｋ他命1 │                      │
  │    │      │日晚間    │湖鎮復興│份1,300 │                      │
  │    │      │          │西路2號 │元      │                      │
  │    │      │          │（統一超│        │                      │
  │    │      │          │商前）  │        │                      │
  ├──┼───┼─────┼────┼────┼───────────┤
  │ 37 │林秀茹│96年1月11 │金門縣金│Ｋ他命1 │                      │
  │    │      │日晚間    │湖鎮復興│份1,300 │                      │
  │    │      │          │西路2號 │元      │                      │
  │    │      │          │（統一超│        │                      │
  │    │      │          │商前）  │        │                      │
  ├──┼───┼─────┼────┼────┼───────────┤
  │ 38 │梁韋森│96年1月11 │金門縣金│Ｋ他命2 │                      │
  │    │李正揚│日晚間    │湖鎮復興│份共2,6 │                      │
  │    │      │          │西路2號 │00元    │                      │
  │    │      │          │（統一超│        │                      │
  │    │      │          │商前）  │        │                      │
  ├──┼───┼─────┼────┼────┼───────────┤
  │ 39 │林志強│95年12月至│金門縣金│每次Ｋ他│被告乙○○供稱其與林志│
  │    │      │96年1月間 │湖鎮復興│命1份， │強之交易次數約5、6次，│
  │    │      │之其中5日 │西路2號 │除第1次 │與林志強證述相似，依罪│
  │    │      │          │（統一超│13,00元 │疑唯輕原則認定為5次。 │
  │    │      │          │商前）  │外，餘均│又每次交易因兩人均無法│
  │    │      │          │        │為1,100 │確定毒品數量，故認定各│
  │    │      │          │        │元，共5,│為1份K他命，至價格部分│
  │    │      │          │        │700元   │兩人陳述亦有歧異，應以│
  │    │      │          │        │        │被告乙○○所言第1次為1│
  │    │      │          │        │        │,300 元，其後林志強均 │
  │    │      │          │        │        │曾殺價故皆以1,100元成 │
  │    │      │          │        │        │交為認定標準，起訴書就│
  │    │      │          │        │        │此部分之記載應予更正  │
  └──┴───┴─────┴────┴────┴───────────┘
